be_BY.affixes
# множны лік, канчатак -аў (-яў) р.скл. мн.л.
SFX I Y 93
SFX I   а     ы          [бвдж]а    #  >  &_c.nom._plur.
SFX I   а     ы          [злмн]а    # цела > целы &_c.nom._plur.
SFX I   а     ы          [прст]а    #  >  &_c.nom._plur.
SFX I   а     ы          [фцчш]а    #  >  &_c.nom._plur.
SFX I   а     і          [гкх]а     # воблака > воблакі &_c.nom._plur.
SFX I   0     ы          [бвдж]     #  >  &_c.nom._plur.
SFX I   0     ы          [злмн]     #  >  &_c.nom._plur.
SFX I   0     ы          [прст]     #  >  &_c.nom._plur.
SFX I   0     ы          [фцчш]     #  >  &_c.nom._plur.
SFX I   0     і          [гкх]      #  >  &_c.nom._plur.
SFX I   е     і          е          #  >  &_c.nom._plur.
SFX I   ё     і          ё          #  >  &_c.nom._plur.
SFX I   й     і          й          # вырай > выраі &_c.nom._plur.
SFX I   о     ы          о          # гумно > гумны &_c.nom._plur.
SFX I   ў     вы         ў          # нораў > норавы &_c.nom._plur.
SFX I   ь     і          ь          # ветразь > ветразі &_c.nom._plur.
SFX I   я     і          я          # выкапня > выкапні &_c.nom._plur.
SFX I   а     аў         а          #  >  &_c.gen._plur.
SFX I   0     аў         [бвгд]     #  >  &_c.gen._plur.
SFX I   0     аў         [жзкл]     #  >  &_c.gen._plur.
SFX I   0     аў         [мнпр]     #  >  &_c.gen._plur.
SFX I   0     аў         [стфх]     #  >  &_c.gen._plur.
SFX I   0     аў         [цчш]      #  >  &_c.gen._plur.
SFX I   е     яў         е          # значэнне > значэнняў &_c.gen._plur.
SFX I   ё     яў         ё          # жыццё > жыццяў &_c.gen._plur.
SFX I   й     яў         й          # ураджай > ураджаяў &_c.gen._plur.
SFX I   о     аў         о          #  >  &_c.gen._plur.
SFX I   ў     ваў        ў          #  >  &_c.gen._plur.
SFX I   ь     яў         ь          # барэль > барэляў &_c.gen._plur.
SFX I   я     яў         я          # выкапня > выкапняў &_c.gen._plur.
SFX I   а     ам         а          #  >  &_c.dat._plur.
SFX I   0     ам         [бвгд]     #  >  &_c.dat._plur.
SFX I   0     ам         [жзкл]     #  >  &_c.dat._plur.
SFX I   0     ам         [мнпр]     #  >  &_c.dat._plur.
SFX I   0     ам         [стфх]     #  >  &_c.dat._plur.
SFX I   0     ам         [цчш]      #  >  &_c.dat._plur.
SFX I   е     ям         е          #  >  &_c.dat._plur.
SFX I   ё     ям         ё          # жыццё > жыццям &_c.dat._plur.
SFX I   й     ям         й          #  >  &_c.dat._plur.
SFX I   о     ам         о          #  >  &_c.dat._plur.
SFX I   ў     вам        ў          # павеў > павевам &_c.dat._plur.
SFX I   ь     ям         ь          #  >  &_c.dat._plur.
SFX I   я     ям         я          #  >  &_c.dat._plur.
SFX I   а     амі        а          #  >  &_c.ins._plur.
SFX I   0     амі        [бвгд]     #  >  &_c.ins._plur.
SFX I   0     амі        [жзкл]     #  >  &_c.ins._plur.
SFX I   0     амі        [мнпр]     #  >  &_c.ins._plur.
SFX I   0     амі        [стфх]     #  >  &_c.ins._plur.
SFX I   0     амі        [цчш]      #  >  &_c.ins._plur.
SFX I   е     ямі        е          #  >  &_c.ins._plur.
SFX I   ё     ямі        ё          #  >  &_c.ins._plur.
SFX I   й     ямі        й          #  >  &_c.ins._plur.
SFX I   о     амі        о          #  >  &_c.ins._plur.
SFX I   ў     вамі       ў          #  >  &_c.ins._plur.
SFX I   ь     ямі        ь          #  >  &_c.ins._plur.
SFX I   я     ямі        я          #  >  &_c.ins._plur.
SFX I   а     ах         а          #  >  &_c.pr._plur.
SFX I   0     ах         [бвгд]     #  >  &_c.pr._plur.
SFX I   0     ах         [жзкл]     #  >  &_c.pr._plur.
SFX I   0     ах         [мнпр]     #  >  &_c.pr._plur.
SFX I   0     ах         [стфх]     #  >  &_c.pr._plur.
SFX I   0     ах         [цчш]      #  >  &_c.pr._plur.
SFX I   е     ях         е          #  >  &_c.pr._plur.
SFX I   ё     ях         ё          #  >  &_c.pr._plur.
SFX I   о     ах         о          #  >  &_c.pr._plur.
SFX I   й     ях         й          #  >  &_c.pr._plur.
SFX I   ў     вах        ў          #  >  &_c.pr._plur.
SFX I   ь     ях         ь          #  >  &_c.pr._plur.
SFX I   я     ях         я          #  >  &_c.pr._plur.
SFX I   і     яў         [бвде]і    #  >  &_c.gen._plur.
SFX I   і     яў         [злмн]і    # калені > каленяў &_c.gen._plur.
SFX I   і     яў         [опст]і    #  >  &_c.gen._plur.
SFX I   і     яў         [фц']і     #  >  &_c.gen._plur.
SFX I   і     ям         [бвде]і    #  >  &_c.dat._plur.
SFX I   і     ям         [злмн]і    #  >  &_c.dat._plur.
SFX I   і     ям         [опст]і    #  >  &_c.dat._plur.
SFX I   і     ям         [фц']і     #  >  &_c.dat._plur.
SFX I   і     ямі        [бвде]і    #  >  &_c.ins._plur.
SFX I   і     ямі        [злмн]і    #  >  &_c.ins._plur.
SFX I   і     ямі        [опст]і    #  >  &_c.ins._plur.
SFX I   і     ямі        [фц']і     #  >  &_c.ins._plur.
SFX I   і     ях         [бвде]і    #  >  &_c.pr._plur.
SFX I   і     ях         [злмн]і    #  >  &_c.pr._plur.
SFX I   і     ях         [опст]і    #  >  &_c.pr._plur.
SFX I   і     ях         [фц']і     #  >  &_c.pr._plur.
SFX I   і     аў         [гкх]і     #  >  &_c.gen._plur.
SFX I   і     ам         [гкх]і     #  >  &_c.dat._plur.
SFX I   і     амі        [гкх]і     #  >  &_c.ins._plur.
SFX I   і     ах         [гкх]і     #  >  &_c.pr._plur.
SFX I   ы     аў         ы          # вокны > вокнаў &_c.gen._plur.
SFX I   ы     ам         ы          #  >  &_c.dat._plur.
SFX I   ы     амі        ы          #  >  &_c.ins._plur.
SFX I   ы     ах         ы          #  >  &_c.pr._plur.

# множны лік, канчатак -оў (-ёў) р.скл. мн.л.
# і мн.л. пры цвёрдай аснове з чаргаваннем галоснай
SFX J Y 80
SFX J   а     ы          [бвдж]а    #  >  &_c.nom._plur.
SFX J   а     ы          [злмн]а    #  >  &_c.nom._plur.
SFX J   а     ы          [прст]а    #  >  &_c.nom._plur.
SFX J   а     ы          [фцчш]а    #  >  &_c.nom._plur.
SFX J   а     і          [гкх]а     # васілька > васількі &_c.nom._plur.
SFX J   0     ы          [бвдж]     #  >  &_c.nom._plur.
SFX J   0     ы          [злмн]     #  >  &_c.nom._plur.
SFX J   0     ы          [прст]     #  >  &_c.nom._plur.
SFX J   0     ы          [фцчш]     #  >  &_c.nom._plur.
SFX J   0     і          [гкх]      # бык > быкі &_c.nom._plur.
SFX J   о     ы          о          # кайло > кайлы &_c.nom._plur.
SFX J   ь     і          ь          # руль > рулі &_c.nom._plur.
SFX J   а     оў         а          #  >  &_c.gen.plur.
SFX J   0     оў         [бвгд]     #  >  &_c.gen._plur.
SFX J   0     оў         [жзкл]     # бык > быкоў &_c.gen._plur.
SFX J   0     оў         [мнпр]     #  >  &_c.gen._plur.
SFX J   0     оў         [стфх]     #  >  &_c.gen._plur.
SFX J   0     оў         [цчш]      #  >  &_c.gen._plur.
SFX J   е     ёў         е          #  >  &_c.gen._plur.
SFX J   ё     ёў         ё          #  >  &_c.gen._plur.
SFX J   і     ёў         [азіл]і    # баі > баёў &_c.gen._plur.
SFX J   і     ёў         [мнос]і    #  >  &_c.gen._plur.
SFX J   і     ёў         [уў']і     #  >  &_c.gen._plur.
SFX J   і     оў         [гкх]і     # вазкі > вазкоў &_c.gen.plur.
SFX J   й     ёў         й          # гай > гаёў &_c.gen._plur.
SFX J   ь     ёў         ь          # куль > кулёў &_c.gen._plur.
SFX J   о     оў         о          # кайло > кайлоў &_c.gen.plur.
SFX J   ы     оў         ы          # галасы > галасоў &_c.gen.plur.
SFX J   я     ёў         я          # крамля > крамлёў &_c.gen._plur.
SFX J   а     ам         а          #  >  &_c.dat._plur.
SFX J   0     ам         [бвгд]     #  >  &_c.dat._plur.
SFX J   0     ам         [жзкл]     #  >  &_c.dat._plur.
SFX J   0     ам         [мнпр]     #  >  &_c.dat._plur.
SFX J   0     ам         [стфх]     #  >  &_c.dat._plur.
SFX J   0     ам         [цчш]      #  >  &_c.dat._plur.
SFX J   е     ям         е          #  >  &_c.dat._plur.
SFX J   ё     ям         ё          #  >  &_c.dat._plur.
SFX J   і     ям         [азіл]і    #  >  &_c.dat._plur.
SFX J   і     ям         [мнос]і    #  >  &_c.dat._plur.
SFX J   і     ям         [уў']і     #  >  &_c.dat._plur.
SFX J   і     ам         [гкх]і     #  >  &_c.dat._plur.
SFX J   й     ям         й          #  >  &_c.dat._plur.
SFX J   о     ам         о          #  >  &_c.dat._plur.
SFX J   ы     ам         ы          #  >  &_c.dat._plur.
SFX J   ь     ям         ь          #  >  &_c.dat._plur.
SFX J   я     ям         я          #  >  &_c.dat._plur.
SFX J   а     амі        а          #  >  &_c.ins._plur.
SFX J   0     амі        [бвгд]     #  >  &_c.ins._plur.
SFX J   0     амі        [жзкл]     #  >  &_c.ins._plur.
SFX J   0     амі        [мнпр]     #  >  &_c.ins._plur.
SFX J   0     амі        [стфх]     #  >  &_c.ins._plur.
SFX J   0     амі        [цчш]      #  >  &_c.ins._plur.
SFX J   е     ямі        е          #  >  &_c.ins._plur.
SFX J   ё     ямі        ё          #  >  &_c.ins._plur.
SFX J   і     ямі        [азіл]і    #  >  &_c.ins._plur.
SFX J   і     ямі        [мнос]і    #  >  &_c.ins._plur.
SFX J   і     ямі        [уў']і     #  >  &_c.ins._plur.
SFX J   і     амі        [гкх]і     #  >  &_c.ins._plur.
SFX J   й     ямі        й          #  >  &_c.ins._plur.
SFX J   о     амі        о          #  >  &_c.ins._plur.
SFX J   ы     амі        ы          #  >  &_c.ins._plur.
SFX J   ь     ямі        ь          #  >  &_c.ins._plur.
SFX J   я     ямі        я          #  >  &_c.ins._plur.
SFX J   а     ах         а          #  >  &_c.pr._plur.
SFX J   0     ах         [бвгд]     #  >  &_c.pr._plur.
SFX J   0     ах         [жзкл]     #  >  &_c.pr._plur.
SFX J   0     ах         [мнпр]     #  >  &_c.pr._plur.
SFX J   0     ах         [стфх]     #  >  &_c.pr._plur.
SFX J   0     ах         [цчш]      #  >  &_c.pr._plur.
SFX J   е     ях         е          #  >  &_c.pr._plur.
SFX J   ё     ях         ё          #  >  &_c.pr._plur.
SFX J   і     ях         [азіл]і    #  >  &_c.pr._plur.
SFX J   і     ях         [мнос]і    #  >  &_c.pr._plur.
SFX J   і     ях         [уў']і     #  >  &_c.pr._plur.
SFX J   і     ах         [гкх]і     #  >  &_c.pr._plur.
SFX J   й     ях         й          #  >  &_c.pr._plur.
SFX J   о     ах         о          #  >  &_c.pr._plur.
SFX J   ы     ах         ы          #  >  &_c.pr._plur.
SFX J   ь     ях         ь          #  >  &_c.pr._plur.
SFX J   я     ях         я          #  >  &_c.pr._plur.

# Прыметнікі
